【裁判字號】    89,易,84
【裁判日期】    890316
【裁判案由】    贓物
【裁判全文】
臺灣花蓮地方法院刑事判決                            八十九年度易字第八四號
    公  訴  人  臺灣花蓮地方法院檢察署檢察官
    被      告  甲○○
右列被告因竊盜案件，經檢察官提起公訴（八十八年度偵字第四五五七號），本院判
決如左：
    主  文
甲○○收受贓物，處有期徒刑參月，如易科罰金，以參佰元折算壹日。
    事  實
一、甲○○明知綽號「阿軟」之年籍姓名不詳外籍勞工，所持有之ＵＵＣ─０五五號
    機車（所有權人為黃惠珍，前於八十八年十一月七日上午十一時在花蓮縣吉安鄉
    南昌村四三號前遭竊），無適切之來源證明，顯可疑係來路不明之贓物，竟於八
    十八年十二月十四日，在花蓮市（美崙工業區○○○○街世宏大理石工廠附近，
    自「阿軟」管領中收受騎用。嗣於同年十二月十六日二十一時許，甲○○騎乘上
    述贓車，行經花蓮市○○○○街十七號前，為警查獲，並扣得上述贓車。
二、案經花蓮縣警察局花蓮分局報請臺灣花蓮地方法院檢察署檢察官偵查起訴。
    理  由
一、訊據被告甲○○雖供承於上述時地自「阿軟」處收受上開機車，但矢口否認知贓
    而收受，並以伊不知該機車係贓物云云置辯。然查被告於八十八年十二月十六日
    遭司法警察查獲持有上開機車後，向警供稱該機車係在世宏大理石工廠內向泰勞
    「阿軟」借用，依其陳述及外籍勞工多居住於工廠集中管理之經驗法則，如被告
    陳述之情屬實，該綽號「阿軟」之人必係世宏大理石工廠之員工。然被告於遭查
    獲後旋應警要求前往被告所述之世宏大理石確認「阿軟」之身分卻無所獲，故被
    告所述暫向「阿軟」借車使用數日云云，即有待深究。次查依被告於警訊及偵審
    中之陳述，伊與「阿軟」者二人間並未明確約定還車時間，且「阿軟」僅要求被
    告將該機車停置於世宏大理石工廠旁機車車棚停放即可，勿須親自將開啟該機車
    之鑰匙返還「阿軟」，如此毫不考慮機車還車後可能因未取出鑰匙而遭竊之風險
    之還車方式，顯與經驗法則相違，亦難憑信。再被告前於七十九年八月間，因犯
    竊盜案件，經臺灣桃園地方法院判處有期徒刑四月，並因而入監執行，有台灣花
    蓮地方法院檢察署刑案資料查註紀錄表在卷可按，被告復於審理中自承該案亦係
    因收受贓車而遭判刑等語。衡情度理，被告經此牢獄之災日後如無收贓之意必定
    謹慎檢視收受物品是否來源可疑，是否將致其再因收受贓物而獲致刑事處分，即
    竟仍於不確定出借機車身分且無行車執照足以表徵機車合法權利之情形下，遽然
    收受上述機車，其辯稱並無收受贓物之故意，熟人能信。再查上述機車係被害人
    黃惠珍所有，前於八十八年十一月七日上午十一時在花蓮縣吉安鄉南昌村四三號
    前遭竊，業據黃惠珍之夫乙○○於警訊中證述詳實，並有機車竊盜報竊電腦資料
    及贓物領據各一紙存卷可參。綜上各節，被告知贓而收受機車事證至屬明確，其
    犯行已堪認定，應依法論科。
二、核被告所為，係犯刑法第三百四十九第一項收受贓物罪。爰審酌被告前已有相似
    犯行，及其犯罪動機、目的、手段、所生之危害及犯罪後態度非佳等一切情狀，
    量處如主文所示之刑，並諭知易科罰金之折算標準。
據上論斷，應依刑事訴訟法第二百九十九條第一項前段，刑法第三百四十九條第一項
、第四十一條，罰金罰鍰提高標準條例第一條前段、第二條，判決如主文。
中      華      民      國    八十九    年      三      月     十六     日
                              臺灣花蓮地方法院刑事庭
    法  官  陳  欽  賢
右正本證明與原本無異。
如對本判決不服，應於送達後十日內，向本院提出上訴狀。（應抄附繕本）告訴人或
被害人如對於本判決不服者，應具備理由請求檢察官上訴，其上訴期間之計算係以檢
察官收受判決正本之日期為準。
                                   法院書記官
中      華      民      國       八 十 九     年    三     月    十七   日
附錄本判決論罪之法律條文：
刑法第三百四十九條：
收受贓物者，處三年以下有期徒刑、拘役或五百元以下罰金。
搬運、寄藏、故買贓物或為牙保者，處五年以下有期徒刑、拘役或科或併科一千元以
下罰金。
因贓物變得之財物，以贓物論。


司法院資訊處製作；財團法人民間司法改革基金會備份。
